【裁判字號】    98,交聲,1122
【裁判日期】    980630
【裁判案由】    交管條例聲異
【裁判全文】
臺灣板橋地方法院交通事件裁定        98年度交聲字第1122號
原處分機關  交通部公路總局臺北區監理所
異  議  人  甲○○
上列受處分人因違反道路交通管理處罰條例案件，對於交通部公
路總局臺北區監理所民國98年5 月1 日所為之北監營裁字第裁40
-AB0000000號裁決處分（原舉發通知單號碼：臺北市政府警察局
北市警交大字第AB0000000 號），聲明異議，本院裁定如下：
    主  文
異議駁回。
    理  由
一、原處分意旨略以：異議人即受處分人於民國98年3 月13日10
    時18分駕駛車號350-NJ之營業一般小客車，於臺北市○○○
    路與三民路間之有燈光號誌管制之交岔路口，因有「闖紅燈
    」之違規事由，經臺北市政府警察局松山分局交通警察大隊
    逕行舉發，嗣異議人提出申訴，經交通部公路總局臺北區監
    理所（下稱原處分機關）函請前揭舉發警局調查結果，認受
    處分人確有闖越紅燈之違規事實，乃依道路交通管理處罰條
    例第53條第1 項、第63條第1 項第3 款（裁決書漏載「第3
    款」）及違反道路交通管理事件統一裁罰基準表之規定，於
    98年5 月1 日以北監營裁字第裁40-AB0000000號裁處受處分
    人罰鍰新臺幣（下同）2,700 元，及記違規點數3 點。異議
    人於98年5 月1 日收受裁決書後，旋於同日提出本件異議。
二、異議理由略以：異議人於上述時、地，係因後方有救護車欲
    通過而讓道，故僅將車輛往前移動，並未闖過馬路，並非闖
    紅燈之違規行為，雖舉發機關回覆以同一時段所拍照片並未
    有救護車通過之畫面云云，但如救護車通過時該號誌已變為
    綠燈，何來照片？但依舉發照片中之其他車輛移動狀態，即
    可說明車輛讓路予救護車通行之事實，為此聲明異議並請求
    撤銷原處分等語。
三、按汽車駕駛人駕駛汽車，應遵守道路交通標誌、標線、號誌
    之指示，如汽車駕駛人，行經有燈光號誌管制之交岔路口闖
    紅燈者，處1,800 元以上5,400 元以下罰鍰，並應記違規點
    數3 點，道路交通安全規則第90條前段、道路交通管理處罰
    條例第53條第1 項、第63條第1 項第3 款分別定有明文。次
    按汽車駕駛人有闖紅燈之行為者，當場不能或不宜攔截製單
    舉發者，得逕行舉發；第1 項逕行舉發，應記明車輛牌照號
    碼、車型等可資辨明之資料，以汽車所有人為被通知人製單
    舉發，同條例第7 條之2 第1 項第1 款、第4 項亦分別有明
    文規定。
四、經查，異議人於98年3 月13日10時18分駕駛車號530-NJ號營
    業一般小客車，行經臺北市○○○路與三民路間之有燈光號
    誌管制之交岔路口因有「闖紅燈」之違規事由，經臺北市政
    府警察局松山分局交通警察大隊逕行舉發等情，有採證照片
    2 張、臺北市政府警察局98年3 月24日北市警交大字第AB00
    00000 號舉發違反道路交通管理事件通知單、交通部公路總
    局台北區監理所所為之98年5 月1 日北監營裁字第裁40-AB0
    000000號裁決書各1 份在卷可稽。又經核諸卷附採證第1 張
    照片，清楚可詳異議人所駕駛之小客車於10時18分紅燈亮起
    後5.54秒時，其全部車身正已越過停止線，並經感應式線圈
    感應啟動電腦照相機拍攝採證，另依採證第2 張照片更可詳
    見該車於紅燈亮起後5.69秒時，仍以時速8 公里之速度繼續
    行進並進入路口範圍，從而原舉發機關以其有違規闖越紅燈
    之事由逕行舉發，乃合法無誤。再者，圓形紅燈，係用以指
    示駕駛人禁止通行，不得超越停止線或進入路口，為所有駕
    駛人一體適用，且駕駛人於面對之圓形紅色燈號已亮起仍超
    越停止線或進入路口，其違規之行為即已成立，屬對交通行
    政上法定禁止義務之違背，而應負行政罰科處之法律效果，
    是異議人駕駛車輛行經系爭路口時，既於紅燈亮起後仍超越
    停止線，其之違規行為即已確立甚明。雖異議人以其係因後
    方有救護車欲通過而讓道，故僅將車輛往前移動，並未闖過
    馬路，並非闖紅燈行為云云置辯。然查，異議人違規之時段
    ，上揭路口並無救護車通過乙節，業經原舉發機關查閱同一
    時段被拍照底片內無誤，此有臺北市政府警察局松山分局98
    年4 月28日北市警松分交字第09831074000 號書函可稽；另
    觀之本案2 張採證照片，其內並未見任何救護車通過或欲通
    過該路口之情事，且照片內亦顯示異議人之車輛係以直線行
    駛而超越路口停止線，核無刻意偏向路邊或路中，藉以淨空
    任一車道以讓後方車輛得以通行之情形，再依該路口當時其
    餘車輛等待紅燈時所暫停之位置觀之，當時各車道上均有車
    輛暫停，並無顯現出其餘車輛有刻意偏向路邊或路中且淨空
    出任一車道以讓後方車輛可以無障礙通行之事，是異議人上
    揭抗辯，要與採證照片上所顯示之事實不符，顯屬卸責之詞
    ，無足採信，其前揭之違規事實，已堪認定。
五、綜上所述，本件異議人於上開時間駕駛汽車，於行經設有燈
    光號誌管制之臺北市○○○路與三民路間之有燈光號誌管制
    之交岔口，有闖越紅燈行駛之違規事實已甚明確。又異議人
    係於應到案日期前即向原處分機關提出申訴，則原處分機關
    依道路交通管理處罰條例第53條第1 項、同條例第63條第1
    項第3 款及違反道路交通管理事件統一裁罰基準表規定，裁
    處異議人罰鍰2,700 元，及記違規點數3 點，要無不當。異
    議人執上揭理由聲明異議，核屬無據，應予駁回。
據上論斷，應依道路交通案件處理辦法第19條，裁定如主文。
中    華    民    國    98    年    6     月    30    日
                  交通法庭  法  官  邱景芬
以上正本證明與原本無異。
如不服本裁定應於送達後5日內向本院提出抗告狀。
                            書記官  黃文儀
中    華    民    國    98    年    7     月    6     日


司法院資訊處製作；財團法人民間司法改革基金會備份。
